# 境外子公司不同汇率产生的内部折算抵消问题

提问人：zhongzhao433 时间：2016-02-27 15:48:54
假设 2015 年 1 月 1 日母公司给境外子公司A付了往来款 100 美金，按当时汇率折算人民币 600 万，假设期末人民币对美元汇率也未变动，母公司期末对子公司的其他应收款还是 600 ；但是子公司A按照所在地美元对A元的汇率折算成子公司A的报表为A元 120 ，到了期末，A本位币对美元大幅下降，子公司A按照美元折算成A元是 140 ，这时候A元对人民币的汇率是 1 ： 5 ，折算人民币是 700 。合并抵消分录编制 借：其他应收款 600 贷：其他应付款 700 中间的差额是调整财务费用还是其他综合收益（外币报表折算差额，在将A的报表折算成人民币的时候，差额调了其他综合收益）？

回答人：chenyiwei
集团内部不同企业之间，所使用的同一时点的即期汇率应当一致，这样就不应存在你说的问题。 在合并报表层面，内部往来款的汇兑差额是计入汇兑损益还是其他综合收益，取决于是否属于母公司对境外经营子公司的净投资的判断，即对被投资单位的长期债权，该债权没有明确的清收计划、且在可预见的未来期间不准备收回的，实质上构成对被投资单位的净投资的长期应收项目。

提问人：心海拂清风 时间：2017-04-25 09:14:51
我最近也遇到同样的问题，子公司位于美国和澳洲，子公司认为他们应该按照当地的汇率记账，符合当地的财税规则，按照集团中国的汇率反而会出现问题，如何这种情况下往来抵消的差异是否应该进入财务费用-汇兑损益，汇兑收益有 500 多万，太大了，留着感觉内部往来都抵消了不合理呀，不留直接计入财务费用影响太大了，谢谢。如何处理这种会计政策的一致性子公司位于国外的协调问题，很难实现及按照国内政策又符合当地的财税政策呢，谢谢。

回答人：chenyiwei
考虑在编制合并报表时，将各企业所用的折算汇率调整为一致；如果最终无法消除的差额较小的，也可以将该差额直接调整到外币报表折算差额中。

提问人：心海拂清风 时间：2017-04-25 21:21:17
1 、请教陈老师，如本帖子抵消分录是下列哪种合理或者都不对?实物中这种由于汇率造成的原因导致往来和交易发生额不一致的情况下按照大的金额抵消还是小的金额抵消？谢谢。 借：其他应付款 600 借：财务费用 100 贷：其他应收款 700 借：其他应付款600 借：其他综合收益 100 贷：其他应收款 700 什么情况下会做：借 财务费用/其他综合收益 贷： 财务费用 其他综合收益 这种分录，谢谢。 2 、实物中经常有非汇率差异造成的内部往来有差异，我一般都要求核对清楚，一般有很大差异说明交易发生额有问题，反过来会影响损益，如果客户历史等各种原因实在核对不清楚，在不影响审计意见情况的情况下实物中按照小的抵消多一些？业内普遍操作，谢谢。

回答人：chenyiwei
1 、这种情况只能是特殊处理，权宜之计，如果影响小的都可以接受，影响大的就要另寻解决办法。 2 、可以。